臺灣桃園地方法院刑事判決
110年度簡上字第542號
上  訴  人  臺灣桃園地方檢察署檢察官 
被      告  潘倫翔



                    （另案於法務部○○○○○○○○○○○執行中）
上列上訴人因被告竊盜案件，不服本院民國110 年9 月17日110 
年度審簡字第416 號第一審刑事簡易判決（起訴案號：109 年度
偵字第5370號），提起上訴，本院管轄之第二審合議庭判決如下
：
    主      文
上訴駁回。
    事實及理由
一、本案經本院合議庭審理結果，認原審以被告潘倫翔犯竊盜罪
    ，處有期徒刑5 月，如易科罰金，以新臺幣（下同）1 千元
    折算1 日，核其認事用法俱無違誤，量刑亦屬妥適，應予維
    持，除補充被告於本院審理時之自白（本院110 年度簡上字
    第542 號卷【下稱簡上卷】第58、79-80頁）及下述理由外
    ，其餘均引用原審簡易判決書記載之事實、證據及理由（含
    其所引用之起訴書，如附件）。
二、上訴意旨略以：刑法第321 條第1 項第2 款之立法目的應係
    保護防閑、防盜設備之不被毀壞、踰越，臺灣高等法院暨所
    屬法院99年法律座談會刑事類提案第8 號研討結果，雖認刑
    法第321 條第1 項第2 款所謂之「門扇、牆垣與其他安全設
    備」，須與住宅、有人居住之建築物有關者始屬之。然該案
    前提事實為行為人徒手破壞某檳榔攤之窗戶後，踰越該窗戶
    進入檳榔攤竊得飲料，研討重點在於針對檳榔攤之窗戶是否
    該當於本款之「門、窗或其他安全設備」，因而決定有無本
    款之適用，而非取決於是否與住宅或有人居住之建築物有關
    之標準。被告有踰越踰越圍籬並破壞鎖匙後進入永晏工程有
    限公司內行竊，應係犯刑法第321 條第1 項第2 款之毀越其
    他安全設備竊盜罪。原審認被告所為係犯刑法第320 條第1
    項之普通竊盜罪，自有判決適用法則不當之違法，爰請撤銷
    改判。 
三、檢察官雖認本案應構成刑法第321 條第1 項第2 款之毀越安
    全設備竊盜罪，惟此罪之立法意旨，係考量行為人若毀越他
    人之門扇、牆垣或安全設備，將使他人其他財物喪失原有之
    保護，而陷入受侵害之危險，故須對該等情事予以加重處罰
    ，而財產權人將其財物置於設有門扇、牆垣或其他安全設備
    之建物內，除信賴此等防護措施可防止財物遭竊外，亦同時
    對此等防護措施可阻絕入侵，保障其獨立空間使用之安全性
    不受任意干擾與破壞，具備一定之信賴，此等保障概念應涵
    蓋於住居安寧保障之範疇內，殊難將住居安寧之保障從中切
    割。是刑法第321 條第1 項第2 款之門扇、牆垣或其他安全
    設備，應係指為保護住宅或有人居住之建築物之安全而裝設
    ，與住宅或有人居住之建築物有關始屬之，此除有臺灣高等
    法院暨所屬法院99年法律座談會刑事類提案第8 號審查意見
    與研討結果可資參照，亦屢經實務見解闡述在案（見高等法
    院109 年度上易字第1095號、108 年度上易字第156 號、10
    8 年度上易字第1094號、108 年度上易字第2470號；臺灣高
    等法院臺中分院109 年度上易字第421 號、109 年度上易字
    第677 號、109 年度上易字第888 號、109 年度上易字第93
    9 號；臺灣高等法院臺南分院108 年度上易字第595 號、10
    9 年度上易字第719號；臺灣高等法院高雄分院108 年度上
    易字第355 號等判決可參）。原審亦已敘明依卷內事證，無
    法認定被告犯罪之地點係住宅或有人居住之建築物，就被告
    竊盜之行為，何以不該當第321 條第1 項第2 款構成要件之
    法律見解論述甚詳，經核亦無違誤，檢察官仍執前詞上訴，
    難認有據。
四、量刑之輕重，係屬事實審法院得依職權自由裁量之事項，苟
    於量刑時，已依行為人之責任為基礎，並斟酌刑法第57條各
    款所列情狀，而未逾越法定範圍，又未濫用其職權，即不得
    遽指為違法。在同一犯罪事實與情節，如別無其他加重或減
    輕之原因，下級審法院量定之刑，亦無過重或失輕之不當情
    形，則上級審法院對下級審法院之職權行使，原則上應予尊
    重。查，原審審酌被告不思以正當方式獲取財物，竟圖不勞
    而獲，恣意為本件竊盜犯行，顯然欠缺對他人財產權之尊重
    ，惟念被告犯後坦承犯行，衡以被告之犯罪動機、情節及所
    生危害暨其生活及經濟狀況、素行、年紀及智識程度等一切
    情狀，量處如主文所示之刑，併諭知易科罰金之折算標準為
    1 千元折算1 日，可認原審量處之刑與被告犯罪情節非顯不
    相當，亦未逾越客觀上之適當性、相當性及必要性之比例原
    則，並無裁量濫用之情事，本院對原審之職權行使，自當予
    以尊重。
五、綜上所述，原審認事用法、量刑均無瑕疵可指，上訴意旨指
    摘原審判決適用法則不當，為無理由，應予駁回。 
據上論斷，依刑事訴訟法第455 條之1 第1 項、第3 項、第368
條、第373 條，判決如主文。
本案經檢察官林奕瑋提起公訴，檢察官賴怡伶提起上訴，檢察官
蕭佩珊到庭執行職務。
中    華    民    國    111    年    3    月    17    日
                  刑事第十二庭   審判長法  官  張宏任
                                       法  官  陳華媚
                                       法  官  林姿秀
以上正本證明與原本無異。
不得上訴。
         　　　　　　　　　　　　　　　書記官　羅鎰祥　
中　　華　　民　　國　　111 　年　　3 　　月　　18　　日
附件：本院110 年度審簡字第416 號刑事簡易判決書暨臺灣桃園
      地方檢察署109 年度偵字第5370號起訴書。